臺灣臺中地方法院刑事判決
                                     111年度訴字第1487號
公  訴  人  臺灣臺中地方檢察署檢察官
被      告  楊麗琪



上列被告因違反毒品危害防制條例案件，經檢察官提起公訴（11
1年度偵字第26961號），嗣因被告於準備程序就被訴事實為有罪
陳述，經告知簡式審判程序之旨並聽取當事人意見後，本院裁定
進行簡式審判程序，並判決如下：
    主    文
乙○○持有第二級毒品純質淨重二十公克以上，處有期徒刑柒月。
扣案如附表編號1所示之物，沒收銷燬之。
    事    實
一、乙○○係林明志之配偶，林明志於民國110年11月12日前1個月
    內之某時、在南投某處，向不詳之人購得取得如附表編號1
    所示之第二級毒品甲基安非他命(純質淨重42.2473公克)而
    持有之(林明志所涉違反毒品危害防制條例案件經檢察官另
    案起訴，業經本院以111年度訴字第1305號判決在案），並
    將之藏放在所承租之車牌號碼000-0000號自用小客車內，嗣
    林明志因另案為警查獲，於110年11月12日執行觀察、勒戒
    後，乙○○在上開車輛中發現林明志遺留之毒品後，明知甲基
    安非他命為毒品危害防制條例第2條第2項第2款之第二級毒
    品，不得非法持有，竟基於持有純質淨重二十公克以上之第
    二級毒品甲基安非他命之犯意，將上開林明志遺留之第二級
    毒品甲基安非他命據為己有。嗣乙○○於110年12月14日22時5
    0分許，駕駛上開自用小客車，停放在臺中市西屯區至善路
    與上安路交岔路口之統一超商前，因違規臨停為警盤查，並
    扣得如附表所示之物，始循線查悉上情。
二、案經臺灣臺中地方檢察署檢察官簽分偵辦後偵查起訴。
    理    由
一、按本件被告乙○○所犯係死刑、無期徒刑、最輕本刑為3年以
    上有期徒刑以外之罪，亦非屬臺灣高等法院管轄第一審之案
    件，其於準備程序就前揭被訴事實為有罪之陳述，經本院告
    知簡式審判程序之旨，並聽取當事人之意見後，認無不得或
    不宜改依簡式審判程序進行之處，爰依刑事訴訟法第273條
    之1第1項進行簡式審判程序，是本件之證據調查，依刑事訴
    訟法第273條之2規定，不受同法第159條第1項、第161條之2
    、第161條之3、第163條之1及第164條至第170條規定之限制
    ，合先敘明。
二、上揭犯罪事實，業據被告乙○○於警詢、本院準備程序及審理
    時均坦承不諱，核與證人何冠宏於警詢之證述大致相符（毒
    偵28卷第50至51頁），並有臺中市政府警察局第六分局搜索
    扣押筆錄、扣押物品目錄表、扣押物品收據、自願受搜索同
    意書、現場蒐證照片、本院111年度訴字第1305號刑事判決
    等件在卷可參（毒偵28卷第55至60、93至109頁、本院卷第8
    3-87頁）。又扣案如附表編號1所示之物，經鑑定屬第二級
    毒品甲基安非他命，且純質淨重為42.2473公克，超過20公
    克等節，有衛生福利部草屯療養院111年3月7日、16日草療
    鑑字第1110200610、0000000000號鑑驗書各1份（毒偵28卷
    第181至185、191至195、203至205、213至215、229至231頁
    ）在卷可佐，足見被告上開任意性自白與事實相符，堪以採
    信。綜上，本案事證明確，被告上揭犯行，洵堪認定，應依
    法論科。
三、按甲基安非他命係毒品危害防制條例第2條第2項第2款所定
    之第二級毒品，依法不得非法持有。核被告所為，係犯毒品
    危害防制條例第11條第4項之持有第二級毒品純質淨重20公
    克以上罪。爰審酌被告明知甲基安非他命為毒品危害防制條
    例所管制之第二級毒品，對人之生命、身體危害甚鉅，且易
    滋生其他犯罪並進而危害社會安全，竟無視於政府所推動之
    禁毒政策，無故持有第二級毒品甲基安非他命純質淨重20公
    克以上，所為實不足取；惟念其犯後坦承犯行之態度，另兼
    衡其犯罪動機、目的、手段、前科素行及其於本院審理時所
    自陳國中肄業、現無業、生活費由大姑給予或領取補助款、
    需要照顧撫養1位未成年子女及公公等家庭經濟及生活狀況
    一切情狀（本院卷第121頁），量處如主文所示之刑，以資
    懲儆。
四、沒收部分：
  ㈠按查獲之第一、二級毒品及專供製造或施用第一、二級毒品
    之器具，不問屬於犯罪行為人與否，均沒收銷燬之，毒品危
    害防制條例第18條第1項定有明文。查被告持有如附表編號1
    所示之物，屬毒品危害防制條例第2條第2項第2款所定之第
    二級毒品，經送衛生福利部草屯療養院鑑驗，檢驗出第二級
    毒品甲基安非他命成分，有該院111年3月7日、16草療鑑字
    第1110200610、0000000000號鑑驗書可稽（毒偵28卷第181
    至185、191至195、203至205、213至215、229至231頁）， 
    ，且無可認已滅失，應依毒品危害防制條例第18條第1項前
    段之規定，宣告沒收銷燬。至鑑驗耗損之甲基安非他命，既
    已滅失，爰不另行諭知沒收銷燬。　　
  ㈡至扣案如附表編號2至3所示之物，並非違禁物，且難認與被
    告本案所犯持有第二級毒品純質淨重20公克以上之罪有何關
    聯，爰不予沒收，併此敘明。　　
據上論斷，應依刑事訴訟法第273條之1第1項、第299條第1項前
段，毒品危害防制條例第11條第4項、第18條第1項前段，刑法第
11條，判決如主文。
本案經檢察官張時嘉提起公訴，檢察官陳怡廷、甲○○到庭執行職
務。　
中　　華　　民　　國　　111 　年　　10　　月　　13　　日
                  刑事第二十庭    法  官  吳珈禎
以上正本證明與原本無異。
如不服本判決應於收受送達後20日內向本院提出上訴書狀，並應
敘述具體理由；其未敘述上訴理由者，應於上訴期間屆滿後20日
內向本院補提理由書（均須按他造當事人之人數附繕本）「切勿
逕送上級法院」。
　　　　                          書記官　廖明瑜　
中　　華　　民　　國　　111 　年　　10　　月　　13　　日
附錄論罪科刑法條：
毒品危害防制條例第11條第4項　　
持有第二級毒品純質淨重20公克以上者，處6月以上5年以下有期
徒刑，得併科新臺幣70萬元以下罰金。
附表：
編號 扣案物名稱及數量 檢驗結果 卷宗出處 備註 1 甲基安非他命15包(含1罐裝) 檢品編號：B0000000（編號1） 檢品外觀：晶體 送驗數量：34.8040公克（淨重) 驗餘數量：34.7917公克（淨重） 檢出結果：第二級毒品           甲基安非他命（Methamphetamine） 　　　　　 檢品編號：B0000000（編號2） 檢品外觀：晶體 送驗數量：2.2369公克（淨重) 驗餘數量：2.2272公克（淨重） 檢出結果：第二級毒品           甲基安非他命（Methamphetamine） 　　　　　 檢品編號：B0000000（編號5） 檢品外觀：晶體 送驗數量：3.1720公克（淨重) 驗餘數量：3.1576公克（淨重） 檢出結果：第二級毒品           甲基安非他命（Methamphetamine） 　　　　　 檢品編號：B0000000 檢品外觀：透明塑膠瓶罐(內含晶體) 送驗數量：0.9759公克（淨重) 驗餘數量：0.9676公克（淨重） 檢出結果：第二級毒品           甲基安非他命（Methamphetamine） 　　　　　 檢品編號：B0000000（取樣自檢品編號B0000000-B0000000） 檢品外觀：晶體 送驗數量：41.1888公克（淨重) 驗餘數量：40.9396公克（淨重） 檢出結果：第二級毒品           甲基安非他命（Methamphetamine） 純質淨重：甲基安非他命（Methamphetamine）檢驗前淨重41.1888公克，純度77.8%，純質淨重32.0449公克。(備考五：檢品編號B0000000(晶體4件），經送驗單位同意，依檢品成分、外觀、顏色，分別取樣併驗純質淨重；推估檢品15件，檢驗前總淨重54.3024公克，甲基安非他命(Methamphetamine)總純質淨重42.2473公克)　　　　　 衛生福利部草屯療養院111年3月7日、16日草療鑑字第1110200610、0000000000號鑑驗書（毒偵28卷第181至185、191至195、203至205、213至215、229至231頁） 沒收銷毀 2 菸草1包 檢品編號：B0000000（編號16） 檢品外觀：菸草 送驗數量：1.2001公克（淨重) 驗餘數量：0.9414公克（淨重） 檢出結果：非屬「毒品危害防制條例成分」           尼古丁（Nicotine) 衛生福利部草屯療養院111年3月7日草療鑑字第1110200610號鑑驗書（毒偵28卷第181至183、191至193、203至204、213至214、229至230頁） 不予沒收 3 已使用過玻璃球管(安非他命吸食器具)1支   不予沒收